# 集团股份支付的问题

提问人：jenne1986 时间：2023-05-11 17:45:19
请教陈版主：陈版主您好！甲公司（母公司）向乙公司（子公司）高管授予乙公司的股票期权。在甲公司个别报表角度属于现金结算股份支付，在乙公司个别报表角度属于权益结算股份支付。请问甲公司合并财务报表角度属于现金结算还是权益结算？有人说合并报表以甲公司为主体来判断，集团合并财务报表角度应该为现金结算；但也有人说集团合并财务报表角度应该为权益结算，理由是：证监会 2020 年上市公司年报会计监管报告中有段文字：根据企业会计准则及相关规定，股份支付准则所指的权益工具是指企业自身权益工具，包括企业本身、企业的母公司或同集团其他会计主体的权益工具。
请陈版主分析一下，多谢啦！

回答人：chenyiwei
合并报表角度，因为结算方式是子公司的权益工具，而在合并报表中，子公司权益工具是被视为本主体自身权益工具的，所以合并报表层面作为权益结算股份支付处理。